Inventaris van het archief van prof.dr. E.H.P. (Han) Baudet [levensjaren 1919-1998], 1948-1998
Nationaal Archief, Den Haag
- E.H.P. (Han) Baudet (1919-1998) en echtgenote S.B.J. geb. Goverts (*1924), A
  - Correspondentie, A.5
    - 'Sommige brieven', chronologisch op kalenderjaar opgelegde correspondentie., 1938-1998; 303-357
      - 1980, 339
        Openbaarheid beperkt tot 01-01-2031
      - 1981, 340
        Openbaarheid beperkt tot 01-01-2032
      - 1982, 341
        Openbaarheid beperkt tot 01-01-2033
      - 1983, 342
        Openbaarheid beperkt tot 01-01-2034
      - 1984, 343
        Openbaarheid beperkt tot 01-01-2035
      - 1985, 344
        Openbaarheid beperkt tot 01-01-2036
      - 1986, 345
        Openbaarheid beperkt tot 01-01-2037
      - 1987, 346
        Openbaarheid beperkt tot 01-01-2038
      - 1988, 347
        Openbaarheid beperkt tot 01-01-2039
      - 1989, 348
        Openbaarheid beperkt tot 01-01-2040
      - 1990, 349
        Openbaarheid beperkt tot 01-01-2041
      - 1991, 350
        Openbaarheid beperkt tot 01-01-2042
      - 1992, 351
        Openbaarheid beperkt tot 01-01-2043
      - 1993, 352
        Openbaarheid beperkt tot 01-01-2044
      - 1994, 353
        Openbaarheid beperkt tot 01-01-2045
      - 1995, 354
        Openbaarheid beperkt tot 01-01-2046
      - 1996, 355
        Openbaarheid beperkt tot 01-01-2047
      - 1997, 356
        Openbaarheid beperkt tot 01-01-2048
      - 1998, 357
    - Correspondentie met J.W. Meyer Ranneft, met bijlagen., 1945-1966; 358-375
      Zie ook inv.nrs. 60 en 65.
      - Stukken betreffende de opvattingen van J.W. Meijer Ranneft over de 'Indische kwestie' en daarmee samenhangende onderwerpen, op te vatten als losgeraakte bijlagen bij de correspondentie met Baudet, 1945-1952., 358
      - 1948-1949, 359
      - 1951, 360
      - 1952, 361
      - 1953, 362
      - 1954, 363
      - 1955, 364
      - 1956, 365
      - 1957, 366
      - 1958, 367
      - 1959, 368
      - 1960, 369
      - 1961, 370
      - 1962, 371
      - 1963, 372
      - 1964, 373
      - 1965, 374
      - 1966, 375
    - Correspondentie met zijn kinderen en kleinkinderen., 1971-1998; 376-386
      Deze correspondentie is bij de bewerking van het archief afgezonderd van de overige correspondentie om een afdoende voorziening ter bescherming van de persoonlijke levenssfeer van de briefschrijvers mogelijk te maken.
      - Zoon Gilbert en echtgenotes Frieda Smits en Yvonne ... en kinderen, 1971-1997 en z.j.., 376
      - Zoon Rémy en echtgenotes Margot Lebesque en Inja Botden en kinderen, 1972-1988 en z.j. [c. 1960]., 377
      - Zoon Marcel ('Knibbel') en (ex-)echtgenote Beatrijs, 1971-1997., 378
      - Dochter Michèle en/of echtgenoot Hans Asselbergs, 1976-1994., 379
      - Kinderen (collectief), 1972-1973., 380
      - Kleinzoon Thierry, 1986., 381
      - Kleinzoons Floribert en Xavier, 1986., 382
      - Kleinzoon Floribert, 1971-1998 en z.j.., 383
      - Kleinzoon Xavier, 1994., 384
      - Kleinzoon Pascal, 1995., 385
      - Kleindochter Eliane, 1998., 386
  - Stukken waarvan het verband met HB niet blijkt, A.6
    - Acte van scheiding en deling tussen de broer en zusters van Steven Bruijninx in leven kanunnik van St. Pieter te Utrecht van diens nalatenschap na uitkering van de douairie van diens nagelaten weduwe, bestaande uit schulden en baten, in het bijzonder vier huizen met toebehoren in de stad Utrecht, één Achter Sint Pieter strekkend van de Nieuwegracht tot de Lollestraat en de drie anderen naast elkaar gelegen aan Sint Pieterskerkhof., 6 februari 1626; 387; 1 charter
      Waarschijnlijk aangekocht of ten geschenke gekregen.
- E.L.A. Enklaar van Guericke wed. Baudet geb. van Heemskerck (1890-1971), B
  - Brieven, briefkaarten, ansichten en tekeningen ingekomen bij E.L.A. Enklaar van Guericke wed. Baudet geb. van Heemskerck., 1921-1970; 388-395
    - Han Baudet en/of S.B.J. geb. Goverts, 1927-1963 en ongedateerd., 388
      Overwegend van uit Frankrijk tijdens HB's ZWO-stipendiaat (1953-1954).
    - Kleinzoon Gilbert, 1953-1970., 389
    - Kleinzoon Rémy, 1954-1967., 390
    - Kleinzoon Marcel, z.j.., 391
    - Kleindochter Michèle, 1963 en z.j.., 392
    - Manz (?), 1934; Julius Wolff, 1938 en 1940; ongeïdentificeerd, 1921., 393
    - Hommerson, W.G. en A.H. (Adri), 1942, 1944., 394
    - Spits-Baudet, dochter 'Puck', 1956., 395
  - Kranteknipsels verzameld door E.L.A. Enklaar van Guericke wed. Baudet geb. van Heemskerck betreffende haar zoon., 1956-1962; 396